臺灣高等法院刑事判決
110年度交上訴字第61號
上  訴  人  
即  被  告  謝政義


上列上訴人即被告因過失致死案件，不服臺灣桃園地方法院109
年度審交訴字第84號，中華民國109年12月31日第一審判決（起
訴案號：臺灣桃園地方檢察署108年度調偵字第1758號），提起
上訴，本院判決如下：
    主  文
上訴駁回。                                              
    理  由
一、按不服地方法院之第一審判決而上訴者，須提出上訴書狀，
    並應敘述具體理由，為上訴必備之程式。倘其上訴書狀已敘
    述理由，但所敘述者非屬具體理由，仍屬不符上訴之法定程
    式，由第二審法院以其上訴不合法律上程式，判決駁回，不
    生定期命補正之問題。此觀刑事訴訟法第350條第1項、第36
    1條、第362條前段及第367條前段之規定自明。且自同法第3
    61條之修法過程以觀，原草案為：「依前項規定提起上訴者
    ，其上訴書狀應敘述理由，並引用卷內訴訟資料，具體指摘
    原審判決不當或違法之事實。其以新事實或新證據為上訴理
    由者，應具體記載足以影響判決結果之理由」，嗣經修正通
    過僅保留「上訴書狀應敘述具體理由」之文字，其餘則刪除
    ，故所稱「具體理由」，並不以其書狀應引用卷內訴訟資料
    ，具體指摘原審判決不當或違法之事實，亦不以於以新事實
    或新證據為上訴理由時，應具體記載足以影響判決結果之情
    形為必要。但上訴之目的，既在請求第二審法院撤銷或變更
    第一審之判決，所稱「具體」，當係抽象、空泛之反面，須
    就不服判決之理由為具體之敘述而非空泛之指摘而言，亦即
    須就其所主張第一審判決有違法或不當之情形，舉出該案相
    關之具體事由足為其理由之所憑，而非徒托空言或漫事指摘
    ；若僅泛言原判決認事用法不當、採證違法或判決不公、量
    刑過重等空詞，而無實際論述內容，即無具體可言（最高法
    院106年第8次刑事庭會議決議意旨參照）。
二、本件上訴人即被告謝政義因犯刑法第276條之過失致死罪，
    經原審判處有期徒刑8月。原審係依憑被告之自白，告訴人
    宋德炎之指述、證人蕭思圓之證言，及卷附道路交通事故現
    場圖、道路交通事故調查表（一）（二）、桃園市政府警察
    局大溪分局大溪交通分隊道路交通事故肇事人自首情形紀錄
    表、現場照片、監視錄影畫面擷圖、行車紀錄器畫面翻拍照
    片、現場勘察報告、相驗屍體證明書、相驗筆錄、檢驗報告
    書、相驗照片、桃園市政府車輛行車事故鑑定會鑑定意見書
    、桃園市政府交通局108年10月2日函文、交通部109年8月3
    日函文等件，認被告上開任意性自白與事實相符，堪予採憑
    ，犯行已堪認定，所為係犯前開罪名；審酌被告駕駛營業遊
    覽大客車，行經本案左彎上坡路段，疏未注意跨越分向限制
    線行駛，而與騎乘自行車、於對向車道右彎下坡時失控倒地
    滑行之被害人發生事故之違反注意義務程度，因而肇致被害
    人死亡結果，造成被害人家屬無法彌補之傷痛，與被告犯後
    坦承犯行之態度，未能與被害人家屬就和解金額達成共識，
    與其素行、智識程度、家庭生活經濟狀況等一切情狀，予以
    量處上開之刑。從形式上觀察，原判決已詳述其所憑證據、
    理由及量刑之依據。
三、被告固不服原判決，於110年1月22日提出聲明上訴狀略以：
    「上訴人認為鈞院科處上訴人有期徒刑八個月，實屬過重，
    故上訴人依法提起上訴」云云，形式上雖已敘述上訴理由，
    但並未指出原判決之量刑有何不當或違法之處，亦未就其不
    服原判決之理由舉出足為所憑之具體事由，揆諸首揭說明，
    被告上訴顯無具體理由而不合法定程式，應予駁回，並不經
    言詞辯論為之。
據上論斷，應依刑事訴訟法第367 條前段、第372 條，判決如主
文。
中　　華　　民　　國　　110 　年　　3 　　月　　29　　日
                  刑事第二十二庭審判長法　官  洪于智
                                      法　官  陳銘壎
                                      法　官  汪怡君
以上正本證明與原本無異。
如不服本判決，應於收受送達後20日內向本院提出上訴書狀，其
未敘述上訴之理由者並得於提起上訴後20日內向本院補提理由書
（均須按他造當事人之人數附繕本）「切勿逕送上級法院」。
                                      書記官  賴怡孜
中　　華　　民　　國　　110 　年　　3 　　月　　31　　日
附錄：本案論罪科刑法條全文　　　　　　　　　　　　　　　
中華民國刑法第276條
因過失致人於死者，處5年以下有期徒刑、拘役或50萬元以下罰
金。